【裁判字號】    95,訴,1469
【裁判日期】    950731
【裁判案由】    毒品危害防制條例
【裁判全文】
臺灣桃園地方法院刑事判決              95年度訴字第1469號
公  訴  人  台灣桃園地方法院檢察署檢察官
被      告  甲○○
上列被告因違反毒品危害防制條例案件，經檢察官提起公訴（95
年度毒偵字第2566號），本院判決如下：
    主  文
本件公訴不受理。
    理  由
一、公訴意旨略以：被告甲○○前於民國92年間因違反毒品危害
    防制條例案件，經台灣桃園地方法院裁定送觀察、勒戒結果
    ，認有繼續施用毒品傾向，復依同法院裁定強制戒治，於94
    年2 月17日戒治期滿。詎其猶不知悔改，於前揭強制戒治執
    行完畢釋放後5 年內，自民國94年3 月間某日起至95年4 月
    28日止，基於施用第一級毒品海洛因及第二級毒品安非他命
    之概括犯意，在桃園縣中壢市○○○路○ 段117 號7 樓之2
    等處，連續施用第一級毒品海洛因、第二級毒品甲基安非他
    命，嗣於同年月28日20時50分許，為警在桃園縣中壢市○○
    ○路○ 段117 號7 樓之2 當場查獲，並扣得安非他命吸食器
    （含有甲基安非他命殘渣）、注射針筒、削尖吸管（含有海
    洛因殘渣），因認被告涉犯毒品危害防制條例第10條第1 項
    、第2 項施用第一級、第二級毒品罪嫌等語。
二、按已經提起公訴或自訴之案件，在同一法院重行起訴者，應
    諭知不受理之判決：又同一案件繫屬於有管轄權之數法院者
    ，除經直接上級法院裁定由繫屬在後之法院審判外，後繫屬
    之法院即應諭知不受理，刑事訴訟法第303 條第2 款、第8
    條分別定有明文。次按已經提起公訴或自訴之案件，在同一
    法院重行起訴者，應諭知不受理之判決，而所謂一事不再理
    之重訴禁止原則，係為保障實體裁判之安定性，使同一被告
    就同一訴訟客體事實爭點及法律爭點，不受重複審判而設，
    又訴訟上所謂一事不再理之原則，於實質上一罪或裁判上一
    罪均有適用，故連續犯及牽連犯亦均有其適用，即連續犯或
    牽連犯之一部犯行經提起公訴或自訴者，其效力當然及於全
    部，縱令後之起訴或自訴事實較之繫屬在先之事實有減縮或
    擴張之情形，亦不失為同一案件，合先敘明。
三、經查：被告前因「於94年10月25日下午3 時20分許為警採尿
    起回溯26小時及96小時內某時，在某不詳處所，施用第一級
    毒品海洛因及第二級毒品安非他命，嗣為警於94年10月25日
    上午9 時40分許，在桃園縣大園鄉○○○街32之2號2樓查獲
    ，並扣得第一級毒品海洛因1 包（淨重0.19公克）」之犯行
    ，業經檢察官另行提起公訴，並於95年6 月30日以95年度訴
    字第1331號繫屬於本院，該案尚在審理中（仍未判決），有
    該案起訴書1 份暨起訴函文在卷可稽，並經本院調取該案卷
    核閱無誤。觀諸該次施用時間與本案，其施用毒品之犯罪時
    間部分係屬重疊，其餘部分之施用時間於客觀上亦屬相近，
    況以被告供稱：從94年觀察勒戒出來約隔1 個月後開始施用
    海洛因、安非他命，每天用1 次，直至95年4 月28日為警查
    獲當天也有施用等語（見95年度毒偵第2566號偵查卷第49頁
    ），衡諸施用毒品之情形，若未戒除，於主觀上，莫不反覆
    施用，因此，堪認被告本案與前案（本院95年度訴字第1331
    號）之施用行為，係基於概括犯意，反覆為之，為連續犯之
    裁判上一罪關係。縱令本案事實較之繫屬在先之前案事實有
    擴張之情形，本案與前案亦不失為同一案件。從而，本案既
    與前案為裁判上一罪，且本案繫屬本院時間為95年7 月19日
    ，有本件起訴函文上之收件章在卷可參，本件繫屬時間顯在
    前案之後，揆諸首揭說明，本案應為不受理判決，爰不經言
    詞辯論，諭知不受理判決。
據上論斷，應依刑事訴訟法第303 條第2 款，第307 條，判決如
主文。
中    華    民    國    95    年    7     月    31    日
                    台灣桃園地方法院刑事第十一庭
                          審判長法  官  蔡榮澤
                                法  官  丁俊成
                                法  官  何俏美
以上正本證明與原本無異。
如不服本判決，應於送達後10日內，向本院提出上訴狀。
                                書記官  陳淑瓊
中    華    民    國    95    年    8     月    1     日


司法院資訊處製作；財團法人民間司法改革基金會備份。
